臺灣臺北地方法院刑事判決
110年度審訴字第1749號
公  訴  人  臺灣臺北地方檢察署檢察官
被      告  金宸旭


            林誌祥




上列被告因傷害等案件，經檢察官提起公訴（110年度偵字第160
95號），本院判決如下：
    主  文
本件公訴不受理。
    理  由
一、公訴意旨如附件起訴書所載。
二、按告訴乃論之罪，告訴人於第一審辯論終結前，得撤回其告
    訴；告訴經撤回者，法院應諭知不受理之判決；不受理之判
    決，得不經言詞辯論為之，刑事訴訟法第238條第1項、第30
    3條第3款及第307條分有明文。
三、經查，公訴人認被告金宸旭涉犯之公然侮辱罪及被告林誌祥
    涉犯之傷害罪，均為告訴乃論之罪，茲因告訴人於本院辯論
    終結前具狀撤回告訴，有刑事撤回告訴狀及本院公務電話紀
    錄在卷可稽（見審訴字卷第65至71頁），依前揭規定，爰不
    經言詞辯論，逕為諭知不受理之判決。
據上論斷，應依刑事訴訟法第303條第3款、第307條判決如主文
中　　華　　民　　國　　111 　年　　1 　　月　　20　　日
  　　　　        刑事第二十庭  審判長法  官  洪英花
　　　　　　　　　                    法  官  謝欣宓
　　　　　　　　　                    法  官  賴鵬年
以上正本證明與原本無異。 
如不服本判決應於收受送達後20日內向本院提出上訴書狀，並應
敘述具體理由；其未敘述上訴理由者，應於上訴期間屆滿後20日
內向本院補提理由書（均須按他造當事人之人數附繕本）「切勿
逕送上級法院」。告訴人或被害人如對於本判決不服者，應具備
理由請求檢察官上訴，其上訴期間之計算係以檢察官收受判決正
本之日期為準。 因疫情而遲誤不變期間，得向法院聲請回復原
狀。
                                      書記官　萬可欣
中　　華　　民　　國　　111 　年　　1 　　月　　20　　日
附件：
臺灣臺北地方檢察署檢察官起訴書
                                    110年度偵字第16095號
　　被　　　告　金宸旭　男　00歲（民國00年00月00日生）
　　　　　　　　　　　　住○○市○○區○○街00巷0號0樓
　　　　　　　　　　　　國民身分證統一編號：Z000000000號
　　          　林誌祥　男　00歲（民國00年0月00日生）
　　　　　　　　　　　　住○○市○○區○○路0段000巷00弄  000號
　　　　　　　　　　　　居○○市○○區○○路00巷00號0樓
　　　　　　　　　　　　國民身分證統一編號：Z000000000號
上列被告等因傷害等案件，已經偵查終結，認應該提起公訴，茲
將犯罪事實及證據並所犯法條分敘如下：
　　　　犯罪事實
一、金宸旭（所涉傷害罪嫌部另行不起訴處分）與林誌祥於民國
    110年2月28日上午6時8分許，在臺北市信義區基隆路與仁愛
    路口，因行車糾紛發生爭執，詎金宸旭竟基於公然侮辱之犯
    意，以「幹你娘」等語辱罵林誌祥，足生貶抑林誌祥之人格
    ；林誌祥則基於傷害他人之犯意，徒手碰撞、推擠金宸旭，
    致金宸旭受有前胸壁挫傷、雙側上肢擦傷、臉部挫傷等之傷
    害。
二、案經金宸旭、林誌祥訴由臺北市政府警察局信義分局報告偵
    辦。
　　　　證據並所犯法條
一、證據資料及待證事實
編號 證據名稱 待證事實 1 被告金宸旭之供述 被告金宸旭坦承於上開時間、地點與告訴人林誌祥發生爭執，惟辯稱未以「幹你娘」等語辱罵告訴人林誌祥云云。 2 被告林誌祥之供述 被告林誌祥坦承於上開時間、地點與告訴人金宸旭發生爭執，惟辯稱當時是與告訴人金宸旭互相推擠拉扯云云。 3 告訴人金宸旭、林誌祥之指訴 1.被告林誌祥徒手碰撞、推擠告訴人金宸旭，致告訴人金宸旭受有前胸壁挫傷、雙側上肢擦傷、臉部挫傷等傷害之事實。 2.被告金宸旭以「幹你娘」等語辱罵告訴人林誌祥之事實。 3 臺北醫學大學附設醫院診斷證明書、耕莘醫院乙種診斷證明書各1份 告訴人金宸旭受有前胸壁挫傷、雙側上肢擦傷、臉部挫傷等傷害之事實。 4 本署檢察事務官勘驗報告、臺北市政府警察局信義分局三張犁派出所勘驗照片4張 1.被告林誌祥徒手碰撞、推擠告訴人金宸旭之事實。 2.被告金宸旭以「幹你娘」等語辱罵告訴人林誌祥之事實。 
二、核被告金宸旭所為，係犯刑法第309條第1項之公然侮辱罪嫌
    ，被告林誌祥所為，則係犯刑法第277條第1項之傷害罪嫌。
三、依刑事訴訟法第251條第1項提起公訴。
　  此　致
臺灣臺北地方法院
中　　華　　民　　國　　110 　年　　10　　月 　  8　  日
　　　　　　　　　　　　　　　檢　察　官　李堯樺
本件正本證明與原本無異
中　　華　　民　　國　　110 　年　　10　　月　  20 　 日
                              書  記  官  劉典晴